# **Currículum Vitae**

# María Romina Rotela Ibarra

Desarrolladora Frontend Web, Software Developer

- Asunción, Paraguay | romyrotela22@gmail.com | +595 972 716 596
- GitHub: github.com/rominarotela | LinkedIn: linkedin.com/in/romina-rotela-b0a605150/

#### Perfil Profesional

Soy una profesional de 33 años con más de 7 años de experiencia en desarrollo de software en general y desarrollo web. Me especializo en tecnologías Frontend (HTML, CSS, JavaScript, React) y Backend con Django y PostgreSQL. Cuento con experiencia en la integración de APIs, pruebas y mantenimiento de aplicaciones, así como en proyectos educativos de gran impacto social, desarrollo de juegos educativos. Me motiva la innovación tecnológica, proyectos creativos y el trabajo en equipo, aportando soluciones escalables y seguras.

# **Experiencia Laboral**

### 2021 - Actualidad Desarrolladora Web - Paraguay Educa / Portal META

- Desarrollo de aplicaciones web educativas con Python, Django, Wagtail y Moodle.
- Integración de APIs y despliegue de sistemas escalables en PostgreSQL.
- Uso de metodologías ágiles (Scrum, Taiga) y control de versiones con GitLab.
- Diseño de interfaces con Figma.
- Desarrollo e implementación de juegos educativos, herramientas con IA y web.

#### 2019 - 2021 Desarrolladora Web - Definetec

- Desarrollo del ERP Odoo y facturación digital.
- Desarrollo Frontend y Backend con Python, Django, JavaScript, jQuery, HTML, CSS.
- Uso de Git, GitHub, Bitbucket.

#### 2017 - 2019 Asistente Técnico / Administrativo – Mando Paraguay

- Instalación y mantenimiento de equipos.
- Gestión administrativa y soporte a clientes.

### 2010 - 2017 Soporte Técnico y Asistente Administrativo (AECID, CNLtrading, Mando)

- Mantenimiento preventivo de hardware y software.
- Atención al cliente y gestión de incidencias.

### Educación

- Estudios Primarios y Secundarios Colegio Villa San Francisco de Asís
- Ingeniería Informática Universidad Nacional de Asunción / Facultad Politécnica (Tesis en proceso).

# Habilidades Técnicas

- Lenguajes: Python, JavaScript, HTML5, CSS3, SQL.
- Frameworks: Django, Wagtail, React, jQuery.
- Bases de datos: PostgreSQL, MySQL.
- Herramientas: Git, GitLab, GitHub, Figma, Docker. Metodologías: Scrum, Agile.
- Otros: Seguridad informática, integración de APIs, pruebas y despliegue.

### **Idiomas**

Español: Nativo | Guaraní: Básico | Inglés: Intermedio Técnico | Portugués: Básico | Francés: Básico

## **Cursos y Especializaciones**

- Informática Colegio Villa San Francisco: Editores de imágenes (Adobe Photoshop) Graficadores Vectoriales (Corel Draw) Editores de Video (Adobe Premiere Pro)
- Técnico de computadoras Centro de Especialización Profesional y Extensión Universitaria (CEPEU)
- NDG Linux Unhatched Curso online ofrecido por Network Development Group
- CCNA Cisco Certified Network Associate CCNA I Introduction to Networks

- React y React Native CLI (actualmente cursando) Modalidad virtual
- Generative Adversarial Networks and Stable Diffusion (actualmente cursando) Modalidad virtual

### **Certificados obtenidos**

- "Relaciones Humanas y P.N.L como factor de éxito Empresarial" Consulting Group
- "Trabajo Efectivo de equipos en las organizaciones" Consulting Group
- "Encuentro de Desarrolladores y Usuarios" ABC color
- "Introducción a la Minería de Datos" UNA, San Lorenzo
- "Seminario Internacional de Ciberseguridad" KavaCon
- "Programa de pre incubación TRIBU" Emprendimiento E-VAL
- "Conferencias sobre Pensamiento Computacional, Ciudadanía Digital y Habilidades Socioemocionales Meta Innova: Primer seminario internacional de innovación educativa realizado en Paraguay
- "Concurso de diseño y creación visual Ñamombe'u" primer puesto

## **Referencias Laborales**

- Ing. Martín Poletti (Coordinador del Área de Tecnología META): +595 981 241 144
- Lic. Sofía Ríos (Soporte Técnico y Especialista en Educación):+595 985 457 857
- Ing. Rodney Rojas (Desarrollador Web META): +595 986 660 738

# **Referencias Personales**

- Ing. Adrián Vera ( esposo ): +595 971 504 107
- Q.F. María Victoria de Rotela (madre): +595 986 725 783
- Elena Ibarra Mendoza (tía): +595 21 295 556